臺灣高等法院臺南分院刑事判決
110年度金上訴字第837號
上  訴  人  臺灣嘉義地方檢察署檢察官
被      告  蔡勝欽



上列上訴人因被告違反洗錢防制法等案件，不服臺灣嘉義地方法
院110年度金訴字第79號中華民國110年5月31日第一審判決（起
訴案號：臺灣嘉義地方檢察署110年度偵字第1429號），提起上
訴，本院判決如下：
    主  文
原判決撤銷。
蔡勝欽幫助犯洗錢防制法第十四條第一項洗錢罪，處有期徒刑貳
月，併科罰金新臺幣伍仟元，罰金如易服勞役，以新臺幣壹仟元
折算壹日。緩刑貳年。
    事  實
一、蔡勝欽明知社會上詐欺案件層出不窮，依其社會生活經驗，
    可預見將自己所有金融帳戶之金融卡及提款密碼予不熟識之
    他人使用，極可能遭他人作為詐欺犯罪之工具，並用於使他
    人逃避刑事追訴，移轉特定犯罪所得而洗錢，竟基於縱使所
    提供之帳戶被作為詐欺取財及洗錢之用，亦不違背其本意之
    幫助詐欺取財及幫助洗錢之不確定犯意，於民國109年8月間
    ，在新北市○○區某處，將其所申設之臺灣銀行○○分行帳號00
    0000000000號帳戶(以下稱臺銀帳戶)提款卡交付真實姓名、
    年籍不詳之成年人，並依指示變更提款密碼後，告知該人。
    嗣該真實姓名、年籍不詳之成年人或輾轉取得上開臺銀帳戶
    提款卡、密碼之成年人，意圖為自己不法所有，基於詐欺取
    財及洗錢之犯意，於109年10月14日起，以附表所示之方式
    ，詐騙附表所示之陳昀孝、羅川惠、謝宇彥、吳思慧、林潔
    民等人，致附表所示之陳昀孝等5人陷於錯誤，於附表所示
    時間，將附表所示款項，匯入蔡勝欽申設之臺銀帳戶內，旋
    遭提領一空。嗣經陳昀孝等5人察覺有異，報警處理，循線
    查悉上情。
二、案經陳昀孝、羅川惠、謝宇彥、吳思慧、林潔民訴由嘉義縣
    警察局布袋分局報告臺灣嘉義地方檢察署檢察官偵查起訴。
    理  由
一、證據能力:
    按被告以外之人於審判外之陳述，雖不符刑事訴訟法第159
    條之1至第159條之4規定得為證據之情形，而經當事人於審
    判程序同意作為證據，法院審酌該言詞陳述或書面陳述作成
    時之情況，認為適當者，亦得為證據，刑事訴訟法第159條
    之5第1項定有明文。又刑事訴訟法第159條之5立法意旨，在
    於確認當事人對於傳聞證據有處分權，得放棄反對詰問權，
    同意或擬制同意傳聞證據可作為證據，屬於證據傳聞性之解
    除行為，如法院認為適當，不論該傳聞證據是否具備刑事訴
    訟法第159條之1至第159條之4所定情形，均容許作為證據，
    不以未具備刑事訴訟法第159條之1至第159條之4所定情形為
    前提。查本判決所引用之下列供述證據暨其他書證、物證，
    檢察官、被告於本院準備程序、審理時，均同意作為本案證
    據（見本院卷第103至105頁、第167頁），且於本院逐一提
    示後，迄於言詞辯論終結前亦未聲明異議，本院審酌上開證
    據資料製作時之情況，尚無違法不當及證明力明顯過低之瑕
    疵，認以之作為證據應屬適當，而有證據能力。
二、認定犯罪事實所憑之證據及理由：
㈠、被告於警詢、偵訊及原審審理時坦承申辦臺銀帳戶，並領用
    提款卡及設定提款密碼，且不爭執附表所示之人因網路購物
    而受騙，將附表所示款項匯入其申設之臺銀帳戶內，贓款旋
    遭提領一空等情，嗣於本院審理時，則坦白承認於109年8月
    間，在新北市○○區某處，將所申辦之上開提款卡交付真實姓
    名、年籍不詳之人，並依指示將提款密碼變更，而後告知該
    人，對於全部之犯罪事實均坦承不諱，有被告之警詢、偵訊
    、原審及本院審理筆錄在卷可稽(見警卷第1至5頁；偵卷第1
    5至17頁；原審卷第40至41頁、第77頁；本院卷第100至102
    頁、第185至186頁)，並據告訴人陳昀孝、羅川惠、謝宇彥
    、吳思慧、林潔民於警詢時，就渠等遭人以附表所示方法詐
    騙，而將附表所示款項匯入被告申設之臺銀帳戶內等情證述
    明確(見警卷第6至16頁)，復有被告申辦之臺銀帳戶開戶基
    本資料、歷史交易明細、陳昀孝、羅川惠遭詐騙之對話紀錄
    截圖及轉帳畫面截圖、附表編號2詐騙之人使用之帳號認證
    門號截圖、謝宇彥匯款之土地銀行自動櫃員機交易明細表、
    謝宇彥遭詐騙之對話紀錄截圖、吳思慧遭詐騙對話紀錄截圖
    及詐騙帳號賣家主頁截圖、吳思慧以網路轉帳畫面截圖、林
    潔民遭詐騙對話紀錄截圖及商品拍賣資訊頁面截圖與商品照
    片、林潔民以網路轉帳畫面截圖、陳昀孝等5人報警處理後
    由承辦員警製作之陳報單、受理詐騙案件報案三聯單、受理
    詐騙帳戶通報警示簡便格式表、內政部警政署反詐騙諮詢專
    線紀錄表、受理各類案件紀錄表附卷可參(見警卷第17至26
    頁、第27至29頁、第31至50頁、第52頁、第54至58頁、第60
    至72頁；原審卷第17頁、第29至36頁)。被告自白核與客觀
    事證相符，堪以採信。
㈡、又揆諸洗錢防制法第2條修正之立法說明第3點載明「…㈣提供
    帳戶以掩飾不法所得之去向，例如：販售帳戶予他人使用…
    」等語，似認販售帳戶為洗錢類型之一，然立法說明並未進
    一步闡明販售帳戶予他人使用之行為，何以與掩飾、隱匿不
    法所得去向之要件相當，堪認立法說明提及此行為僅係單純
    舉例。再者，對於法條文字之文義解釋為法律解釋基礎，探
    究立法者立法本意，僅屬對法條構成要件文義解釋方法之一
    ，在社會變動快速，犯罪手法日新月異之現代，拘泥於立法
    者立法時空、背景之立法本意，常難以使法條之適用與時俱
    進，故在解釋法條文義時，仍應就法條之規範目的及保護利
    益等本旨整體審究分析而為解釋，方能得其精髓。觀之洗錢
    防制法第2條第2款所稱之掩飾、隱匿行為，目的在遮掩、粉
    飾、隱藏、切斷特定犯罪所得與特定犯罪間之關聯性，是此
    類洗錢行為須與欲掩飾、隱匿之特定犯罪所得間具有物理上
    接觸關係（事實接觸關係）。而提供金融帳戶資料供他人使
    用，嗣後被害人雖匯入款項，然此時之金流仍屬透明易查，
    形式上一望即知其所得來源，未造成金流斷點，尚無法達成
    掩飾或隱匿特定犯罪所得之來源、去向及所在之目的，及使
    該金流顯現合法化外觀之作用，須待款項遭提領後，始產生
    掩飾、隱匿之結果。從而，單純提供金融帳戶存摺、印章及
    其他提款資料之行為人，因已將帳戶之使用權限交予他人，
    而失去對自己帳戶使用管領權，若行為人未配合他人指示親
    自提款，即無收受、持有或使用特定犯罪所得之情形，且無
    積極移轉或變更特定犯罪所得之行為，單純提供金融帳戶資
    料供他人使用不構成洗錢防制法第2條第1款、第3款所稱洗
    錢行為甚明，無從成立一般洗錢罪之直接正犯。
㈢、單純提供帳戶供他人使用，雖不構成一般洗錢罪之正犯，然
    使用行為人提供帳戶從事特定犯罪之正犯，於實行特定犯罪
    後，為掩飾、隱匿其犯罪所得財物之去向及所在，而令被害
    人將款項轉入其所持有、使用之他人金融帳戶，並由該特定
    犯罪正犯前往提領其犯罪所得款項得手，如能證明該帳戶內
    之款項係特定犯罪所得，因已被提領而造成金流斷點，則此
    提領行為已該當掩飾、隱匿之要件，該特定犯罪正犯自成立
    一般洗錢罪之正犯。至於提供帳戶者，無疑成立該一般洗錢
    罪之幫助犯。蓋刑法第30條之幫助犯，係以行為人主觀上有
    幫助故意，客觀上有幫助行為，即對於犯罪與正犯有共同認
    識，而以幫助意思，對於正犯資以助力，但未參與實行犯罪
    之行為者而言。幫助犯之故意，除需有認識其行為足以幫助
    他人實現故意不法構成要件之「幫助故意」外，尚需具備幫
    助他人實現該特定不法構成要件之「幫助既遂故意」，惟行
    為人只要概略認識該特定犯罪之不法內涵即可，無庸過於瞭
    解正犯行為之細節或具體內容。此即學理上所謂幫助犯之「
    雙重故意」。金融帳戶乃個人理財工具，依我國現狀，申設
    金融帳戶並無任何特殊限制，且可於不同之金融機構申請多
    數帳戶使用，是依一般人之社會通念，若見他人不以自己名
    義申請帳戶，反而收購或使用別人之金融帳戶以供收受、提
    領款項，提供金融帳戶者主觀上如認識該帳戶可能作為對方
    收受、提領特定犯罪所得使用，對方提領後將產生遮斷金流
    以逃避國家追訴、處罰之效果，仍基於幫助之犯意，而提供
    該帳戶之金融卡及密碼，以利洗錢實行，仍可成立一般洗錢
    罪之幫助犯，應論以幫助犯一般洗錢罪。
㈣、被告已成年，為高中畢業，業據被告於原審及本院審理時坦
    承在卷，具備一般之智識程度，有多年工作經驗，且開設多
    個金融帳戶供雇主轉匯薪資，具備使用金融帳戶之經驗，又
    自承於交付帳戶提款卡、告知提款密碼時，即對帳戶將遭他
    人使用，款項可能為他人領出一情有所認知，足見被告對於
    帳戶功能及任意將金融帳戶提款卡、密碼交付他人後，遭人
    用來從事犯罪之種類，主觀上應可預見並警覺不熟識之人取
    得其帳戶提款卡、密碼，極可能用來從事詐欺等財產犯罪使
    用，且日後將有款項由該帳戶出入，款項經提領後，形成資
    金斷點，國家機關無法追查金錢流向，被告對此既有預見，
    仍提供其申辦之臺銀帳戶提款卡、密碼予他人，以致其金融
    帳戶為實施詐騙之人完全掌控使用，主觀上應有任令他人取
    得系爭帳戶資料後，自行或轉交他人持以實施詐欺財產犯罪
    ，且在該他人提領詐騙款項後，將形成資金斷點，無法追查
    之間接故意甚明。是以，被告雖未對告訴人陳昀孝等5人實
    施詐騙行為，亦無收受、持有或使用特定犯罪所得，且無積
    極之移轉或變更特定犯罪所得之行為，非屬詐欺正犯或者該
    當洗錢防制法第2條第1款、第3款所稱之洗錢行為，但其提
    供該等帳戶之行為，使詐騙之人得利用該等帳戶對告訴人陳
    昀孝等5人進行詐欺，存、匯入詐欺所得款項，提領後形成
    資金追查斷點之詐欺與洗錢行為，提供助力，被告對於其行
    為將幫助他人詐欺取財及洗錢既有預見，仍提供臺銀帳戶提
    款卡、密碼供他人使用，其有幫助詐欺取財、洗錢之不確定
    故意無訛。
㈤、綜上所述，本件事證明確，被告幫助詐欺取財及幫助一般洗
    錢之犯行，洵堪認定，自應依法論科。
三、論罪科刑之理由：
㈠、被告將其申辦之臺銀帳戶提款卡、密碼交付他人使用，供告
    訴人陳昀孝等5人將受騙款項匯入帳戶內，旋遭詐騙之人提
    領一空，核其所為，係犯刑法第30條第1項前段、同法第339
    條第1項幫助詐欺取財罪，及犯刑法第30條第1項前段、洗錢
    防制法第14條第1項幫助洗錢罪。又刑法第339條之4固規定
    「犯第339條詐欺罪而有下列情形之一者，處1年以上7年以
    下有期徒刑，得併科一百萬元以下罰金：一、冒用政府機關
    或公務員名義犯之。二、三人以上共同犯之。三、以廣播電
    視、電子通訊、網際網路或其他媒體等傳播工具，對公眾散
    布而犯之（第1項）。前項之未遂犯罰之（第2項）」，本案
    實施詐騙之人雖係以網際網路刊登不實訊息詐欺附表所示告
    訴人，而該當刑法第339條之4第1項第3款加重詐欺取財罪，
    惟詐欺取財犯罪之類型繁多，一般人提供金融帳戶予他人，
    或能預見金融帳戶可能遭他人做為詐欺取財工具使用，但尚
    難預見行騙之人以上開加重詐欺取財手法或型態遂行詐欺取
    財犯行，且綜觀本案卷附資料，並無積極證據證明被告對行
    騙之人以前揭方式進行詐騙有所認識，而依罪疑利益歸於被
    告之原則，僅得認定被告提供金融帳戶之行為構成普通詐欺
    取財罪之幫助犯，尚難以刑法第30條第1項、第339條之4之
    加重詐欺取財罪相繩，附此敘明。
㈡、被告以一提供其所申辦之臺銀帳戶提款卡、密碼之行為，同
    時觸犯幫助詐欺取財罪及幫助洗錢罪，及以一行為幫助詐欺
    告訴人陳昀孝等5人之財物與洗錢，為想像競合犯，應依刑
    法第55條前段規定，從一重論以幫助洗錢罪。
㈢、又被告所犯幫助詐欺取財及幫助洗錢犯行，均以幫助之意思
    ，參與構成要件以外之行為，為幫助犯，依刑法第30條第2
    項規定，爰按正犯之刑減輕之。
㈣、另犯第14條、第15條之罪，在偵查或審判中自白者，減輕其
    刑，洗錢防制法第16條第2項定有明文。被告於本院審理時
    自白幫助洗錢犯行，爰依上揭規定，減輕其刑，並遞減輕之
    。　　
四、撤銷改判之理由：
㈠、原審以被告幫助詐欺、幫助洗錢犯行，事證明確，予以論罪
    科刑，固非無見。惟⑴原判決認定附表編號2「詐欺方式」欄
    記載「109年10月15日下午10時許佯裝為旋轉拍賣之賣家(帳
    號@ye73rw)，刊登欲出售價值新臺幣(下同)4,000元、BOSE
    耳機(型號QC35)，致被害人羅川惠陷於錯誤下單)，而於109
    年10月16日下午10時許，匯款7,000元」，然依告訴人羅川
    惠所提出其與實施詐騙之人間對話紀錄截圖(見警卷第35至3
    7頁)顯示，實施詐騙之人係於109年10月15日下午4時21分前
    刊登「二手BOSE QC35二代黑色臺灣公司貨NT＄3,500」之訊
    息，告訴人羅川惠於同日下午4時21分許詢問有關該商品之
    各項疑問後決定購買，又再表示想購買掃地機器人，雙方談
    妥2項商品一起購買優惠價格為7,000元後，該人指示告訴人
    羅川惠將價金匯入被告申辦之臺銀帳戶內；參以告訴人羅川
    惠於警詢證稱，其係以3,000元價格購買BOSE耳機及以4,000
    元價格購買掃地機器人等情，再酌以告訴人羅川惠提出之網
    路轉帳匯款畫面截圖照片與被告申辦之臺銀帳號歷史交易明
    細可知，告訴人羅川惠款項係於109年10月16日上午10時58
    分許匯入被告申辦之臺銀帳戶內，則原判決附表編號2「詐
    欺方式欄」之犯罪事實認定即有錯誤，且與「匯款金額欄」
    所載不一致之違誤；⑵又量刑之輕重，雖屬事實審法院得依
    職權自由裁量之事項，然仍應受比例原則及公平原則之限制
    ，否則其判決即非適法。刑事審判旨在實現刑罰權分配的正
    義，故法院對有罪被告之科刑，應符合罪刑相當之原則，使
    輕重得宜，罰當其罪，以契合社會之法律感情。又按科刑時
    應以行為人之責任為基礎，並審酌一切情狀，尤應注意下列
    事項，為科刑輕重之標準：「一、犯罪之動機、目的。二、
    犯罪時所受之刺激。三、犯罪之手段。四、犯罪行為人之生
    活狀況。五、犯罪行為人之品行。六、犯罪行為人之智識程
    度。七、犯罪行為人與被害人之關係。八、犯罪行為人違反
    義務之程度。九、犯罪所生之危險或損害。十、犯罪後之態
    度。」此為刑法第57條所明定。是被告犯罪所生之危險或損
    害、是否已與被害人達成和解，其量刑基礎即有不同，應予
    差別處遇。被告於原審判決後已於本院審理時坦承犯行，復
    於110年8月25日與告訴人謝宇彥成立和解，被告並依和解條
    件履行完畢，告訴人謝宇彥當庭表示願意原諒被告，並同意
    給予被告緩刑之宣告等情，有本院110年8月25日準備程序筆
    錄、110年度附民字第149號和解筆錄、被告匯款給付告訴人
    謝宇彥之紀錄存卷可稽（見本院卷第101頁、第111至112頁
    、第143頁)，另被告亦將告訴人陳昀孝、羅川惠、吳思慧、
    林潔民等人損失之款項賠付完畢，告訴人陳昀孝、羅川惠、
    吳思慧亦均表明願意原諒被告，同意給予被告緩刑之宣告一
    節，亦有匯款紀錄及本院公務電話存卷可佐(見本院卷第149
    至153頁、第155至159頁、第197頁)，則相較於原審之量刑
    基礎已有不同。原審未及審酌上情，因而量處被告有期徒刑
    4月，然因前述量刑審酌之前提事實已有不同，原判決於量
    刑時未及審酌被告業已坦承犯行及與告訴人達成和解之情，
    尚有未洽。檢察官上訴意旨，以被告否認犯行，告訴人損害
    甚大，原判決量刑過輕為由提起上訴，指摘原判決不當，然
    因被告於本院審理時已坦承犯行，並賠償告訴人5人之損害
    完畢，故檢察官之上訴核無理由，惟原判決既未及審酌被告
    坦承犯行並賠償上開告訴人之損害，而有量刑過重之情形，
    並有前述可議之處，自應由本院將原判決予以撤銷改判，期
    臻妥適。
㈡、本院審酌被告將自己申設之金融機構帳戶提款卡、密碼交付
    他人，枉顧該帳戶資料可能遭有心人士利用以作為財產犯罪
    工具之危險，影響社會治安且有礙金融秩序，助長詐欺犯罪
    盛行，並使檢警對於詐欺取財犯罪之追查趨於困難，犯罪所
    得遭領出後，形成金流斷點，犯罪所得因而披上合法化外衣
    ，使隱身幕後之正犯肆無忌憚，嚴重破壞社會秩序、正常交
    易安全及人與人間之相互信賴，殊值非難，惟被告並無前科
    ，有臺灣高等法院被告前案紀錄表在卷可佐，素行尚佳，告
    訴人陳昀孝等5人受騙匯入被告申設之上開金融機構帳戶金
    額僅24,660元，被告行為所生危害不大，於本院審理時終能
    坦承犯行，犯後態度尚稱良好，且與告訴人謝宇彥和解成立
    ，並已賠償所有告訴人之損失，業如前述，彌補告訴人陳昀
    孝等5人所受損害，自陳為高中畢業，智識程度不低，已婚
    ，但無子女，目前與配偶同住，擔任貨車司機，月薪約45,0
    00至50,000元等一切情狀，量處有期徒刑2月，併科罰金5,0
    00元，及諭知罰金如易服勞役之折算標準。
㈢、查被告未曾受有期徒刑以上刑之宣告，有臺灣高等法院被告
    前案紀錄表附卷可參。其因一時失慮，偶罹刑典，犯後坦承
    犯行並已賠償告訴人陳昀孝等5人完畢，填補告訴人陳昀孝
    等5人之損失，有前揭和解筆錄、匯款紀錄附卷可按，顯見
    被告已知悔悟，本院衡酌被告經此偵審程序與科刑之教訓，
    當能知所警惕，信無再犯之虞，且告訴人陳昀孝、謝宇彥、
    吳思慧、羅川惠亦同意給予被告緩刑之宣告，因認對其所宣
    告之刑，以暫不執行為適當，依刑法第74條第1項第1款之規
    定，併予宣告緩刑2年，以勵自新。
㈣、按供犯罪所用、犯罪預備之物或犯罪所生之物，屬於犯罪行
    為人者，得沒收之；前2項之沒收，於全部或一部不能沒收
    或不宜執行沒收時，追徵其價額；犯罪所得，屬於犯罪行為
    人者，沒收之，於全部或一部不能沒收或不宜執行沒收時，
    追徵其價額；宣告前2條之沒收或追徵，有過苛之虞、欠缺
    刑法上之重要性、犯罪所得價值低微，或為維持受宣告人生
    活條件之必要者，得不宣告或酌減之，刑法第38條第2項前
    段、第4項、第38條之1第1項前段、第3項、第38條之2第2項
    固分別定有明文。又犯第14條之罪，其所移轉、變更、掩飾
    、隱匿、收受、取得、持有、使用之財物或財產上利益，沒
    收之，洗錢防制法第18條第1項前段固亦定有明文，而其立
    法理由係為沒收洗錢行為標的之財物或財產上利益，惟該條
    文並未規定「不論屬於犯罪行為人與否」均沒收之，自仍以
    屬於犯罪行為人者為限，始應予以沒收。被告所交付，供告
    訴人陳昀孝等5人將受騙款項匯入之臺銀帳戶提款卡，雖係
    被告所有，且供本案犯罪所用之物，然未扣案，且實質上無
    何價值及重要性，復查無證據證明該提款卡現尚存在，上開
    帳戶提款卡又非違禁物或法定應義務沒收之物，爰不予宣告
    沒收。此外，被告於本案所為僅屬幫助犯，復無證據證明其
    本身已因交付提款卡、密碼予他人而受有何不法利益，並無
    應依法沒收其犯罪所得，或於全部或一部不能沒收或不宜執
    行沒收時，追徵其價額之問題，併此敘明。
五、依刑事訴訟法第369條第1項前段、第364條、第299條第1項
    前段，洗錢防制法第14條第1項、第16條第2項，刑法第11條
    前段、第30條第1項前段、第2項、第339條第1項、第55條前
    段、第74條第1項第1款、第42條第3項前段，刑法施行法第1
    條之1第1項，判決如主文。
本案經檢察官蔡英俊提起公訴，檢察官楊麒嘉提起上訴，檢察官
趙中岳到庭執行職務。
中　　華　　民　　國　　110 　年　　9 　　月　　15　　日
                  刑事第六庭    審判長法　官  張瑛宗
                                      法　官  林逸梅
                                      法　官  李秋瑩
以上正本證明與原本無異。
如不服本判決應於收受送達後20日內向本院提出上訴書狀，其未
敘述上訴理由者，並得於提起上訴後20日內向本院補提理由書（
均須按他造當事人之人數附繕本）「切勿逕送上級法院」。
　　　　　　　　　　　　　　　　　　　書記官  劉紀君
中　　華　　民　　國　　110 　年　　9 　　月　　15　　日
附錄本案論罪科刑法條全文
中華民國刑法第30條
（幫助犯及其處罰）
幫助他人實行犯罪行為者，為幫助犯。雖他人不知幫助之情者，
亦同。
幫助犯之處罰，得按正犯之刑減輕之。
中華民國刑法第339條
（普通詐欺罪）
意圖為自己或第三人不法之所有，以詐術使人將本人或第三人之
物交付者，處5年以下有期徒刑、拘役或科或併科50萬元以下罰
金。
以前項方法得財產上不法之利益或使第三人得之者，亦同。
前二項之未遂犯罰之。
洗錢防制法第14條
有第二條各款所列洗錢行為者，處7年以下有期徒刑，併科新臺
幣5百萬元以下罰金。
前項之未遂犯罰之。
前二項情形，不得科以超過其特定犯罪所定最重本刑之刑。
　　
附表
編號 被害人 詐欺方式 匯款時間 匯款地點及方式 匯款金額（新臺幣) 1 陳昀孝 109年10月16日下午12時52分許，佯裝為旋轉拍賣之賣家（帳號@ye73rw），刊登欲出售價值3,500元、灰色百慕達吐司蒸氣烤麵包機，致被害人陳昀孝陷於錯誤下單購買。 109年10月16日下午12時52分許  不詳/以網路轉帳方式  3,500元  2 羅川惠 109年10月15日下午4時許前，佯裝為旋轉拍賣之賣家（帳號@ye73rw），刊登欲出售價值4,000元之掃地機器人及價值3,000元之BOSE耳機（型號QC35），致被害人羅川惠陷於錯誤下單購買。 109年10月16日上午10時58分許(起訴書誤載為109年10月15日日下午4時許)  臺中市○區○○路000巷00號0樓0室/以網路轉帳方式  7,000元(起訴書誤載為4,000元) 3 謝宇彥 109年10月16日上午9時52分許，佯裝為旋轉拍賣之賣家（帳號@jsu7ty），刊登欲出售價值2,160元之相機，致被害人謝宇彥陷於錯誤下單購買。 109年10月16日上午11時1分許(起訴書誤載為同日上午9時52分許)  高雄市○○區○○○○路000號/ATM轉帳  2,160元 4 吳思慧 109年10月15日凌晨0時許佯裝為旋轉拍賣之賣家（帳號@jsu8yh，起訴書誤載為jsu8jh），刊登欲出售價值共計6,000元之氣炸鍋及電動牙刷，致被害人吳思慧陷於錯誤下單購買。 109年10月16日10時50分許(起訴書誤載為凌晨0時許)  在桃園市○○區○○○街000○0號住處/以網路轉帳方式  6,000元 5 林潔民 109年10月14凌晨0時許佯裝為台灣二手市場之賣家（帳號rainy），刊登欲出售價值6000元之Nintendo Switch 主機，並加入對方之LINE帳號Sandy00000000聯繫購買，致被害人林潔民陷於錯誤下單購買。 109年10月16日上午10時59分許(起訴書誤載為同日凌晨0時許)  不詳/以網路轉帳方式  6,000元